# 其他权益工具投资的公允价值怎么确定？

提问人：13822031240 时间：2021-01-16 18:33:03
遇到一个审计项目客户A公司投资一家合伙企业B,以其他权益工具投资计量，B公司对外投资有已经上市的企业，也有亏损退出的企业，现在是想了解下A公司应该用什么方法来确定其他权益工具投资的公允价值。

回答人：chenyiwei
首先，对合伙企业的出资能否作为“其他权益工具投资”要谨慎。如果该合伙企业是“有限寿命主体”，则对其投资不能指定为“其他权益工具投资”。
其次，对此类合伙企业投资的期末公允价值，一般需采用穿透法，即首先确定该合伙企业底层投资资产的公允价值，作为其权益的公允价值总额；
然后依据合伙协议中对收益分配和亏损分担的相关约定，假设在资产负债表日按照该规则进行收益分配，则可获得的权益份额，以该金额对合伙企业投资的期末公允价值进行估值。

提问人：ying0518 时间：2021-01-18 10:40:00
请教陈版，合伙企业即使不是有限寿命主体，根据合伙企业法第四十六条（合伙协议未约定合伙期限的，合伙人在不给合伙企业事务执行造成不利影响的情况下，可以退伙，但应当提前三十日通知其他合伙人）合伙人有权退伙，合伙企业法第 48 条另行规定了当然退伙的情形，从这个角度，企业持有的合伙企业份额即使不属于对有限寿命主体投资，也属于持有的可回售工具投资，因此不应认定为非交易性权益工具投资。
以上理解是否恰当？

回答人：chenyiwei
一般可以这样理解。但不排除在合伙协议中做出一些特殊约定避免这种情况。